# 企业收到政府补助，现金流量表如何列报？

提问人：sunpen 时间：2012-04-14 09:36:09
企业收到政府政府补助，现金流量表如何列报？

回答人：chenyiwei
一般理解：收到与收益相关的政府补助，可作为“收到的其他与经营活动有关的现金”；收到与资产相关的政府补助，可作为“收到的其他与筹资活动有关的现金”。

提问人：liubin988513 时间：2012-04-14 10:08:54
回复 chenyiwei 的帖子
如果收到的是税收返还，应该列报在“收到的税收返还”

回答人：chenyiwei
是这样。谢谢补充。

提问人：蒋桔 时间：2016-03-16 15:36:05
我翻了一下准则关于筹资活动现金流的解释“3.筹资活动。筹资活动是指导致企业资本及债务规模和构成发生变化的活动。这里所说的资本，既包括实收资本(股本)，也包括资本溢价(股本溢价)；这里所说的债务，指对外举债，包括向银行借款、发行债券以及偿还债务等。通常情况下，应付账款、应付票据等属于经营活动，不属于筹资活动。” 这里说，导致企业资本及债务规模和构成发生变化的活动，然后排除了经营性活动导致资本及债务规模和构成发生变化的一些情况 也就是说，不是所有使企业资本及债务规模和构成发生变化的活动都算筹资活动，可以这样理解吗？ 然后再看这里，其实说的很清楚，资本是指实收资本或资本溢价，那递延收益最后进的一般都不是实收资本也不会是资本溢价 再看债务，所谓债务，就是以后会导致你现金流出的一个义务，而政府给的补助，以后是不会跟企业收回来的，自然也不会形成一个债务，说债务也说不通。 两条路都封死了，从准则来看，怎么都跟筹资不相关。 而收到与资产相关的政府补助，是因为企业有投资的需求，因为这个需求，相关部门给的一个补助，用实质性的角度来看，似乎放在与投资相关的现金流里面更为合适。 也想请陈版解答一下这个疑惑。

回答人：chenyiwei
主要考虑是该补助为企业提供了长期可用的资金，且无需归还，实质上是一项权益，只不过会计上要分期确认而已，由此改变了企业的权益／负债结构。且与之对应的现金流出属于投资活动。基于这些考虑，认为作筹资活动恰当

提问人：蒋桔 时间：2016-03-17 09:54:47
但是我还是有点想不明白，因为从实质的角度来看，收到与收益相关的政府补助，实质上也是一项权益啊（因为也是为企业提供了长期可用的资金且无需归还，政府补助与收益相关还是与资产相关，只是在于是用在了收益性支出还是用在了投资性支出这一个区别），只不过会计是当期确认而已，那为什么放经营性？我理解里，与收益相关的政府补助放经营性是因为支出是经营性的支出，为了收入和支出的现金流匹配而放经营性。 而且您也说了与之对应的现金流出属于投资活动，那流入和流出都放投资活动匹配起来不是更好吗？

回答人：chenyiwei
将与收益相关的补助作为经营活动确有这方面考虑。但投资活动和筹资活动是不需要像经营活动那样对应的。

提问人：liepuning 时间：2016-03-29 21:11:18
我也不是很理解为啥放筹资活动？是因为流出 是投资活动？

回答人：chenyiwei
准则对投资、筹资活动都有明确定义。引入递延收益导致资本结构发生变化；发生资产支出属于长期资产购建活动。

提问人：蒋桔 时间：2016-03-31 16:16:57
但是实际上引入递延收益，资本结构并没有发生变化啊，只有实收资本和资本公积发生变化才会导致资本结构发生变化吧。。。。。
而且递延收益又不算负债类的科目，因为不符合负债的定义，它就是一过渡的科目而已，所以即便您这么说，我也不能理解为什么要放在筹资活动里面。

回答人：chenyiwei
递延收益属于非流动性质（不管其实质是负债还是权益的问题），提供企业长期使用的资金，改变了负债和权益的结构，所以理解为筹资活动也是合理的。